【裁判字號】    98,交聲,222
【裁判日期】    980402
【裁判案由】    聲明異議
【裁判全文】
臺灣彰化地方法院交通事件裁定         98年度交聲字第222號
移送機關即
原處分機關  交通部公路總局臺中區監理所彰化監理站
異 議人 即
受 處分 人  川立交通有限公司
法定代理人  甲○○
代  理  人  乙○○
上列異議人因違反道路交通管理處罰條例案件，對於交通部公路
總局臺中區監理所彰化監理站民國九十八年二月二日所為之裁決
書（彰監四字第裁六四－ＤＢ0000000號），聲明異議，
本院裁定如下：
    主  文
異議駁回。
    理  由
一、原處分意旨略以：異議人川立交通有限公司所有車牌號碼Ｆ
    Ｍ－五八七號營業貨運曳引車，於民國九十七年十二月二十
    四日上午九時三十分許，在桃園縣新屋鄉○○村○○道路與
    臺六一線五五點八公里處，因汽車裝載貨物超過核定之重量
    之違規行為，爰依道路交通管理處罰條例第二十九條之二第
    一項、第三項規定，裁處罰鍰新臺幣（下同）一萬四千元，
    並記違規紀錄一次。
二、聲明異議意旨略以：汽車超載有百分之十之容許誤差值，異
    議人所有上開營業貨運曳引車核定重量為三十五公噸，過磅
    當時載重為三十八點二五公噸，雖超重三點二五公噸，但未
    逾百分之十，爰請求撤銷原處分等語。
三、按汽車裝載貨物超過核定之總重量、總聯結重量者，處汽車
    所有人罰鍰，並記汽車違規紀錄一次，其應歸責於汽車駕駛
    人時，除依第三項規定處汽車駕駛人罰鍰及依第六十三條第
    一項第二款規定記點外，並記該汽車違規紀錄一次。有前二
    項規定之情形者，應責令改正或當場禁止通行，並處新臺幣
    一萬元罰鍰，超載十公噸以下者，以總超載部分，每一公噸
    加罰新臺幣一千元；超載逾十公噸至二十公噸以下者，以總
    超載部分，每一公噸加罰新臺幣二千元；超載逾二十公噸至
    三十公噸以下者，以總超載部分，每一公噸加罰新臺幣三千
    元；超載逾三十公噸者，以總超載部分，每一公噸加罰新臺
    幣五千元。未滿一公噸以一公噸計算。道路交通管理處罰條
    例第二十九條之二第一項、第三項分別定有明文。
四、經查：
  (一)異議人川立交通有限公司所有車牌號碼ＦＭ－五八七號營業
    貨運曳引車，於九十七年十二月二十四日上午九時三十分許
    ，在桃園縣新屋鄉○○村○○道路與臺六一線五五點八公里
    處，與他車發生交通事故後，經過磅發現該車裝載貨物之總
    重量為三八點二五噸，超過核定之總重量三十五噸，超載三
    點二五噸，而有汽車裝載貨物超過核定之重量之違規行為，
    經桃園縣政府警察局楊梅交通小隊警員當場舉發，並移送原
    處分機關裁決之事實，此有桃園縣政府縣警察局舉發違反道
    路交通管理事件通知單、原處分機關違反道路交通管理事件
    裁決書、桃園縣警察局楊梅分局九十八年一月十二日楊警分
    交字第○九八八○一○五六四號函各一紙在卷可稽，且為異
    議人所不爭執，是異議人於上開時、地，確有汽車裝載貨物
    超過核定之重量之違規行為，應堪認定。
  (二)異議人雖辯稱：超載有百分之十之容許誤差值，異議人所有
    上開營業貨運曳引車核定重量為三十五公噸，過磅當時載重
    三十八點二五公噸，雖超重三點二五公噸，但未逾百分之十
    云云。按行為人有駕駛汽車裝載貨物超過核定之總重量或總
    聯結重量，未逾百分之十之情形，而未嚴重危害交通安全、
    秩序或發生交通事故，且情節輕微，以不舉發為適當者，交
    通勤務警察或依法令執行交通稽查任務人員得對其施以勸導
    ，免予舉發，道路交通管理事件統一裁罰基準及處理細則第
    十二條第一項第十三款固有明文。惟本件異議人所有上開營
    業貨運曳引車於上開時、地既與他車發生交通事故，自與道
    路交通管理事件統一裁罰基準及處理細則第十二條第一項第
    十三款所定情形有間，而無該條項規定之適用，異議人上開
    辯詞，並不可採。
  (三)從而，原處分機關依道路交通管理處罰條例第二十九條之二
    第一項、第三項規定，裁處罰鍰一萬四千元，並記違規紀錄
    一次之裁罰，自無違法、不當，異議人之聲明異議，即無理
    由，應予駁回。
據上論斷，應依道路交通管理處罰條例第八十七條第二項、道路
交通案件處理辦法第十九條，裁定如主文。
中    華    民    國    98    年    4     月    2     日
                          交通法庭    法  官  鄭舜元
以上正本證明與原本無異。
如不服本裁定，應於裁定送達後5日內向本院提出抗告狀 (須附
繕本)。
中    華    民    國    98    年    4     月    2     日
                                      書記官  陳秀香


司法院資訊處製作；財團法人民間司法改革基金會備份。
